臺灣桃園地方法院刑事判決　　　　　　　 94年度訴字第862號
公　訴　人　臺灣桃園地方法院檢察署檢察官
被　　　告　丙○○　男　33歲.
　　　　　　　　　　　樓
選任辯護人　徐建弘律師
上被告因強盜案件，經檢察官提起公訴（94年度偵字第4959號）
，本院判決如下︰
    主  文
丙○○共同意圖為自己不法之所有，攜帶兇器，毀越安全設備於
夜間侵入住宅，以強暴、脅迫至使不能抗拒，而取他人之物及使
他人交付其物，累犯，處有期徒刑玖年。
    事  實
一、丙○○前曾因侵占案件，於民國90年1 月5 日經台灣板橋地
    方法院以89年易字第4045號判決有期徒刑6 月，甫於92年4
    月11日執行完畢，竟不知悔悟，於94年2 月9 日（農曆正月
    初一）日出前之凌晨1 、2 時許，夥同另1 名姓名年籍不詳
    之成年男子共同基於意圖為自己不法所有之強盜犯意，在丁○○位於桃園縣龜山鄉○○○ 路129 號2 樓之住宅後方空地
    ，利用廢棄貨櫃及不詳人士棄置該處之木梯，攀上該住宅後
    方之水泥擋雨台，並沿該擋雨台行走至丁○○住宅2 樓後方
    屬安全設備之鐵窗處，2 人即以不詳之物品將該鐵窗之鐵條
    破壞後用力搖斷予以拆卸，即從該鐵窗夜間侵入丁○○之住
    宅，2 人並戴上口罩、以所著之灰黑色連帽風衣罩住頭部，
    雙手戴上乳膠手套，先分由1 人在該屋內客廳及丁○○之子
    之房間內搜尋財物，1 人則看管於臥室中本欲入睡之丁○○
    ，丁○○前已因聽聞有人從鐵窗侵入並打開門之聲音而驚醒
    ，該看管之人見丁○○稍有移動，即嚇令其不准動，並命丁○○以棉被將自己身體蓋住，丁○○即因懼怕而不敢動彈，
    致不能抗拒，另1 人旋強取內有不詳數目零錢之消防娃娃撲
    滿1 個、內有不詳數目零錢之鐵盒1 個、車鑰匙1 把及鑰匙
    1 串；得手後丙○○等2 人即在臥室內，以丁○○之圍巾包
    住其臉部及以其毛巾綁住其手部而對丁○○之身體直接施以
    強暴，並在丁○○之臥室內搜括財物未獲，即對丁○○恫稱
    ：「有人跟我們說你很有錢，若不拿出錢來，就會讓你很難
    看，你若是報警，我們有你的身分證影本，就有你好看」等
    語，並持事先攜帶客觀上足供為兇器使用之美工刀1 把（無
    從證明係屬槍砲彈藥刀械管制條例之刀械）抵住丁○○身體
    ，更以劃破丁○○之枕頭發出聲音等強暴、脅迫之方式，至
    使丁○○不能抗拒，以此逼令丁○○告知藏放現款之處所，
    並強押丁○○至客廳前方，命丁○○將其原先藏放在該處天
    花板之隔板上方用牛皮紙袋包裹之新台幣（下同）50萬元取
    下，交予丙○○及該另名不詳男子。而丙○○與該名男子2
    人得款後，乃再要求丁○○進入臥室，而以圍巾綁住其雙手
    後脅令其趴臥床上，丙○○與該男子乃再強行取走房內丁○○所有之國際牌行動電話手機1 台（手機序號即IMEI號碼為
    000000 000000000）、鑽石戒指1 只、及以舊版佰元、十元
    紙鈔折成之10餘隻紙蝴蝶等物。其後，丙○○與該名男子於
    強盜上開財物後隨即下樓逃逸。丁○○聽聞開門聲後研判丙○○等2 人已離去，即先躲至該處房屋3 樓頂樓，再爬至隔
    壁叔父家中以電話向其妻求援，並報警處理。嗣經警在該龜
    山鄉○○○ 路129 號2 樓後方窗戶採得丙○○之左手中指指
    紋，於94年3 月12日逕行拘提丙○○到案，又於同年3 月21
    日，持本院核發之搜索票在丙○○位於台北縣林口鄉○○路
    74巷5 弄2 號2 樓之住處房間內扣得有摺疊舊痕之舊板百元
    鈔票2 張（紙鈔號碼為F487327G、F487328G），乃查悉上情
    。
二、案經桃園縣政府警察局龜山分局報請臺灣桃園地方法院檢察
    署檢察官偵查起訴。
    理  由
壹、程序方面：
    最高法院93年度台上字第3533號判決要旨以：「刑事訴訟法
    第159 條第1 項雖規定，被告以外之人於審判外之言詞或書
    面陳述，除法律有規定外，不得作為證據。惟同法第159 條
    之5 第2 項已規定，當事人、代理人或辯護人於法院調查證
    據時，知有第159 條第1 項不得為證據之情形，而未於言詞
    辯論終結前聲明異議者，視為有前項之同意（指同條第一項
    之同意作為證據）。此乃第159 條第1 項所容許，得作為證
    據之例外規定之一」。經查：本案被告丙○○、辯護人、檢
    察官於言詞辯論終結前，均未就所調查之證據主張有刑事訴
    訟法第159 條第1 項不得為證據之情形，是參照上開最高法
    院判決要旨，本案經調查之證據均有證據能力，合先敘明。
貳、實體部份：
一、訊據被告丙○○矢口否認有何上開強盜犯行，辯稱：本件案
    發之前晚（94年2 月8 日）為農曆除夕夜，伊於除夕當日下
    午2 時許即至台北縣鶯歌鎮其姊楊江靜家中與其母親、姊姊
    、女友及友人吃年夜飯到同日晚間10點多，再到林口一帶「
    巴克之星」遊藝場找一名「阿川」之友人購買毒品安非他命
    ，伊並無至被害人丁○○之家中強盜其財物；而被害人家中
    2 樓鐵窗處之所以採得伊之指紋係因同年初，伊友人乙○○
    要求伊幫忙搬舞台燈至被害人家中，伊可能係在該處休息所
    留下之指紋云云。經查：
  (一)本件被害人丁○○遭2 名歹徒持兇器美工刀並破壞鐵窗後於
    夜間侵入住宅，而歹徒以強暴、脅迫之方式強取被害人之財
    物及使其交付財物之經過、取得之財物種類、價值、其脫困
    之經過均據被害人丁○○於本院、偵訊、警詢中證述綦詳（
    詳偵(一)卷第101 至104 頁、第179 頁、第206 至207 頁及本
    院94年6 月1 日審判筆錄），並有被害人住宅屋內屋外於94
    年2 月9 日拍得之現場照片31張（詳偵(一)卷第39至50頁）、
    及94年3 月17日檢察官會勘被害人住宅內外之照片14張附卷
    可稽（詳偵(一)卷第189 至195 頁，並攝得被害人遭強盜時歹
    徒割破之枕頭情形），核與被害人所述相符。被害人住處2
    樓鐵窗遭人以器物敲擊後，再用力拉斷鐵條破壞之事實，亦
    據證人即現場採證之員警戊○○（桃園縣政府龜山分局刑事
    組員警）於本院審理時證述綦詳（詳本院94年6 月1 日審判
    筆錄）。而被害人遭強盜現金50萬元一節，除據被害人於偵
    審中證稱其93年3 月8 日提領100 萬元現金藏置於家中客廳
    前上方之天花板隔板上，作為繳交小孩學費等家用之情節綦
    詳外，並與被害人之妻楊吳寶蓮於偵查中亦證述：「家中確
    實有50萬元被搶的事實，因為過年前我和我先生還去拿了20
    萬元，剩下50萬元又放回（天花板隔板上）去。當時領這筆
    錢是我和我先生到彰化銀行領的」等情節一致（詳偵(一)卷第
    103 頁），另參以證人楊吳寶蓮提出之彰化銀行存摺影本上
    所載於93年3 月8 日確有提領100 萬元之紀錄（詳偵(一)卷第
    108 頁）等節，是被害人所指遭強盜之經過及所損失之財物
    各節應堪認定。
  (二)本件警方於現場採證時，於被害人住處2 樓後方之鐵窗窗條
    上採得1 枚指紋，經送鑑定後確認係屬被告丙○○之左手中
    指指紋，此有內政部警政署刑事警察局鑑驗書1 紙、採證照
    片2 張（詳偵(一)卷第6 頁）在卷可稽。至被告及其辯護人辯
    稱：若歹徒確實從該鐵窗攀爬入屋內，則為何僅留有左手中
    指之指紋，亦未留下被害人及其妻之指紋？又證人戊○○於
    本院證稱於鐵窗窗條所發現之指紋1 枚，其前稱朝下，後又
    改稱右下方，並無相關證據佐證其證述，實有疑問；且被害
    人稱歹徒於案發時有帶乳膠手套，則歹徒怎有可能留下指紋
    ？且被害人於警詢指述之歹徒身高僅約160 公分、操台語口
    音等皆與被告丙○○不同，何以得認定被告即本件犯罪者？
    然查：1.本件於被害人住處窗條上所採得之指紋僅有1 枚之
    緣故，係因其餘指紋之指紋線並非清晰，且須在平整處採驗
    方可採得足供鑑定比對之指紋，鐵條因非平整面，故無法採
    取指紋，並非代表該處僅有之1 枚歹徒指紋，故現場採證員
    警只採取該枚印在窗條上較清晰之指紋提供鑑定，此為證人
    戊○○於本院審理時證述綦詳（詳本院94年6 月1 日審判筆
    錄）。2.該枚採得之被告丙○○指紋，經現場採證人員發現
    係從鐵窗外面攀爬進入，因其呈現方向係左手中指朝下反抓
    而不可能係從屋內左手中指朝下反抓所致，且由偵(一)卷第6
    頁之照片說明，該枚指紋係左手中指朝右下方向，此為證人
    戊○○於本院審理中所證述明確。而以指頭向窗內反抓窗條
    ，物理上本就不可能製造出垂直向下之指紋，證人戊○○所
    述「朝下反抓」之意本即指「斜下」之方向而言，與其之後
    證稱朝右下之說並無矛盾；又其證述情節，復有另名現場採
    證警員呂志衛所製作之偵查報告、採證照片2 張、內政部警
    政署刑事警察局鑑驗書及所附之放大指紋照片在卷可稽（詳
    偵(一)卷第35至37頁），辯護人為被告辯稱證人戊○○所述矛
    盾並乏佐證一節，實不足採。3.又於一般犯罪現場採證情形
    下，均會排除被害人及於該處同居之人之指紋，實屬常理，
    被告及辯護人以此質疑採證之真實性，並無理由。4.本件被
    害人於本院指述其見歹徒2 人進入其房間對其強暴、脅迫時
    戴有乳膠手套，但歹徒在侵入其屋內及在客廳搜括財物時，
    有無帶乳膠手套，伊並不清楚（詳94年6 月1 日日審判筆錄
    ），是歹徒於進入該屋內時，有無戴上手套，並非被害人所
    肯定，故被害人之指述即與歹徒未戴手套攀上鐵窗而留下上
    開清晰指印1 枚之情形並無矛盾。5.被害人指述兩名歹徒僅
    1 人對其用台語說話，而被告當庭陳述時，亦略帶有台語口
    音，況被害人並無明確指認被告係當日對其強盜之歹徒其中
    何人，故辯護意旨認被害人指述歹徒口音與被告不同一節，
    並無根據，尚非可採。6.歹徒確實身高如何，被害人因緊張
    之故僅能確定歹徒比伊高，此為被害人於本院審理時指述明
    確，亦非違一般遭強盜之被害人於極度緊張情形下，對強盜
    犯嫌之身形記憶模糊之情形；況被害人於警詢時雖指述歹徒
    身高約160 公分，惟其已於94年3 月18日偵訊時確認歹徒身
    高比伊高，但實際身高伊不能確定；而被告丙○○之身高亦
    確實比身高158 公分之被害人高，亦為被告所不否認。是辯
    護意旨質疑被害人之指述不一此節，亦非可採。綜上，被告
    及辯護意旨對指紋採證鑑定及被害人之指述所質疑各節，均
    非有理由，尚不足採。
  (三)被告雖辯稱上開採得之其指紋1 枚，應係其於同年年初時，
    應友人乙○○之要求，搬舞台燈之道具至被害人之家中，休
    息時所留下云云。惟查：該枚指紋之留存方向，係屋外之人
    左手中指伸入窗內朝左下反抓所得，殊非於屋內之人於通常
    情形下所得反抓留存，已據上開論述明確；且本院傳訊證人
    乙○○到庭證稱：「大概是94年初，我請被告、另名友人甲○○搬舞台燈到我董事長楊錦豐位於桃園縣龜山鄉○○○ 路
    某號之家中，即從偵(一)卷第43頁下方照片中紅色門進入（按
    ：被害人丁○○住處係從該紅色門左方鄰棟1 樓彩券行旁黑
    色單扇鋁門處上樓）。當日與我們接洽搬運舞台燈的是楊錦
    豐之妻，當時僅我1 人可以上去2 樓，我記得被告並無與我
    上去2 樓，而當時我有跑錯彩卷行旁的樓梯入口（即黑色單
    扇鋁門），被告有跟在後面，但我發現搬錯了，我就趕快跑
    出來並就回頭跟被告說走錯了，並沒有再爬樓梯到該處2 樓
    ，至被告有無再走上該處2 樓我並不清楚。舞台燈最後放置
    在紅色小門進入後走到底的小倉庫」等語明確（詳本院94年
    6 月8 日審判筆錄）。故被告丙○○所稱伊與乙○○係搬舞
    台燈至被害人家中一節即與要求被告幫忙搬舞台燈之證人乙○○所證述情節不一致；雖證人乙○○證述有走錯至被害人
    住處1 樓之黑色單扇鋁門樓梯口處，但並無上至2 樓。於證
    人乙○○證述後，本院質之被告仍稱：伊確實有走錯，並搬
    到被害人住處之2 樓鐵皮屋處云云，惟該舞台燈重量頗重，
    業據證人乙○○證述明確，被告僅聽乙○○帶路，豈有於乙○○告知已走錯時，仍不分青紅皂白搬運該沉重之舞台燈至
    明知錯誤之目的地之被害人住處2 樓之理？況被告原係辯稱
    ：當時係搬舞台燈至被害人住處，並由女主人請伊等搬上2
    樓，始留下指紋云云，嗣於證人乙○○結證後，始改稱走錯
    後上至被害人住處2 樓云云。凡此，均足認被告所辯實屬荒
    謬不可採，該指紋應係被告丙○○與另名犯嫌基於強盜之犯
    意，由外破壞鐵窗侵入屋內時所留下之事實應堪採信。
  (四)至本件桃園縣政府警察局龜山分局員警持本院94年度聲搜字
    248 號核發之搜索票至被告丙○○之台北縣林口鄉○○路74
    巷5 弄2 號2 樓住處搜索，並扣得上有摺痕之舊版紙鈔2 張
    （本院保管字號：94年度刑管字第1092號），經本院當庭勘
    驗結果，認：「1.以扣案之舊版佰元紙鈔摺痕還原及中間以
    橡皮筋綁住，再摺之後，可呈現相同於被害人丁○○所提出
    家中剩餘之舊版佰元紙鈔紙蝴蝶形狀，而被害人所提出之紙
    蝴蝶中間係以紅色細線綑綁。2.上開由被告住處扣得之舊鈔
    之印製年份與被害人提出剩餘之舊鈔印製年份相同，均為民
    國61年印製」，以上有本院94年6 月1 日審判筆錄勘驗結果
    、當庭拍攝之比對照片2 張，及偵查中拍攝之被害人提出之
    舊版百元、十元紙鈔摺成之蝴蝶之照片（詳偵(一)卷第209 頁
    ）在卷可憑。且被害人指稱該舊鈔摺成之紙蝴蝶係其妻楊吳
    寶蓮之嫁妝，經本院提示扣案之2 張舊版紙鈔，被害人指述
    確實屬伊與其妻所有等語明確；而證人楊吳寶蓮於本院證稱
    ：該等紙蝴蝶是同一批折的沒有錯，唯因當時換了2 、3 萬
    元之百元紙鈔回家折，並非一次折完，故扣案之舊鈔與其夫
    丁○○所提出之鈔票號數並未連號等語綦詳（詳本院94年6
    月1 日審判筆錄）。至被告雖辯稱該等紙鈔係伊姊姊所有，
    且會摺該等紙鈔者不一定只有被害人云云，查：本院經辯護
    人、被告及檢察官同意，當庭勘驗搜索被告住處時之光碟，
    勘驗情形為：「1.警方於被告衣櫃中1 圓鐵盒內發現舊版紙
    鈔，鈔票數目核與勘驗筆錄所載。2.被告於搜索過程中稱該
    些紙鈔是其母親的，被告之母親在旁稱：是伊拿去大陸用的
    ，不能用，放在那裡，就忘記了等語。3.被告母親後稱：2
    張舊版佰元紙鈔伊沒有看過，若伊有看到就會把把它用掉，
    不會把它留下來；至於紅色十元紙鈔是伊所有」（詳本院94
    年5 月26日準備程序筆錄）。是觀諸被告初於當時搜索過程
    中對該舊版百元紙鈔之來源稱係其母親所有，已與審判中被
    告辯稱係其姊所有一節完全不符；又被告母親於搜索時之反
    覆說詞，最後稱「僅十元舊鈔係其所有，佰元舊鈔非其所有
    」云云，應係為迴護被告所述，然亦與被告所言有所出入。
    且該等舊版百元紙鈔既發現於被告林口之住處，被告之姊係
    住鶯歌，為何於被告住處發現？此亦啟人疑竇；況據勘驗現
    場搜索內容亦發現被告住處有紅色舊版十元紙鈔，與被害人
    於偵查中提出亦有折成圓形蝴蝶形狀之舊版十元紙鈔之情形
    （詳偵(一)卷第209 頁）不謀而合。綜上，今日已罕見該等舊
    版百元、十元紙鈔為人所持有，是即便有刻意收集者，依被
    告辯稱兩方收集之印製年份相同、又折成紙蝴蝶之形狀相同
    者，其可能性微乎其微，故被告此部分之辯稱，應屬畏罪杜
    撰之詞，實難採信。則扣案自被告住處之舊版佰元紙鈔所摺
    成之紙蝴蝶，應即係被害人家中所取得者一節，洵堪採信。
  (五)檢察官以被告自承一直使用之行動電話門號0000000000號查
    詢其雙向通聯紀錄，發現：該號碼於94年2 月8 日晚間8 時
    38分起至94年2 月9 日上午9 時16分許，均有在台北縣林口
    鄉及桃園縣龜山鄉一帶通訊之紀錄（詳偵(一)卷第156 至158
    頁）；而以上開手機門號查詢其使用之手機序號（IMEI），
    發現其中使用之序號000000000000000 號，於搭配上開手機
    門號0000000000號時，有於94年2 月8 日晚間8 時38分起至
    2 月9 日上午9 時16分許於台北縣林口鄉及桃園縣龜山鄉之
    雙向通聯紀錄（詳偵(二)卷第70至71頁），核與被告原先供稱
    係在台北縣鶯歌鎮與家人吃年夜飯之地點不符。關於本件案
    發之94年2 月9 日凌晨前後，被告自述其行蹤，查：1.被告
    先於94年3 月12日警詢中供稱：伊係在94年2 月9 日10時左
    右才到台北縣鶯歌鎮○○街伊姊楊江靜住處處理伊姊之喪事
    ，後改稱係上午2 時30分時即在鶯歌處理伊姊姊之喪事。2.
    被告嗣於94年3 月12日、21日警詢、偵訊中供稱伊自94年2
    月8 日下午2 時許與其母、女友周淑芬及伊姊朋友到伊姊台
    北縣鶯歌鎮○○街之住處吃年夜飯，直至94年2 月9 日晚間
    6 、7 時伊姊姊病發送至林口長庚醫院掛急診前，伊都在鶯
    歌伊姊家中沒有離開。（詳偵(一)卷第78、79、109 、111-11
    2 、115-116 頁）。3.至94年4 月7 日檢察官提示被告使用
    行動電話通聯記錄之基地台位置後，被告始改口供稱伊於94
    年2 月8 日下午曾到過林口；而於同年5 月6 日本院訊問時
    ，始自承2 月8 日晚間10時許曾離開鶯歌伊姊住處至林口地
    區「巴克之星」遊藝場找1 名姓名年籍不詳綽號「阿川」之
    男子買毒品，直至翌日（9 日）凌晨4 、5 時許，伊才返回
    鶯歌，其後並為相同陳述（詳本院94年5 月6 日訊問筆錄、
    5 月26日準備程序筆錄、6 月8 日審判筆錄）。而本院訊之
    為何其行動電話通聯紀錄於本件案發時，會顯示在林口、龜
    山一帶時，被告再辯稱：當時係伊朋友「阿忠」，因伊姊過
    世而送禮品罐頭過來，而不小心將手機放在「阿忠」車上未
    留下云云（詳本院94年5 月6 日訊問筆錄）；嗣本院質之其
    姊於94年2 月8 日尚未過世，怎會有人送罐頭禮品？再改稱
    ：伊可能講錯了，係伊車子壞掉，「阿忠」要過去找他，伊
    手機才放在「阿忠」車上云云（同前本院訊問筆錄）；被告
    另再辯稱：2 月8 日當日伊係在林口與「阿忠」碰面，後稱
    ：「阿忠」係至鶯歌找伊云云（詳本院94年5 月26日準備程
    序筆錄）。綜上可知，被告對94年2 月8 日晚間至翌日（9
    日）凌晨之行蹤、究竟為何與「阿忠」碰面、在何處與「阿
    忠」碰面、交易毒品之對象「阿川」之真實姓名年籍、自始
    至終均交代不清，直至檢察官與本院提示其通聯記錄後，始
    供出其離開過鶯歌之事實，顯認被告有掩飾其2 月8 日、9
    日兩日行蹤之意圖，至自知其通聯紀錄不能與其所述行蹤自
    圓其說時，始杜撰其係向一不詳姓名年籍之人士購買毒品而
    至林口一帶之供詞，其辯稱殊難採信；而以被告使用之手機
    門號與手機序號之通聯紀錄於案發前後均顯示在林口、龜山
    一帶，且互相吻合，及被告上開所辯均不足採，足堪認定被
    告應有至被害人龜山住處之事實。
  (六)至辯護人為被告辯護稱：觀諸上開手機門號0000000000號通
    聯紀錄，於94年2 月10日上午11時46分、47分有相隔一分鐘
    ，其基地台位置竟有在「台北縣林口鄉○○路200 號4 樓」
    及「台北縣鶯歌鎮○○街11-39 號C 棟11樓」2 處之可疑紀
    錄，而認通聯紀錄不足作為被告不利之證明。惟查：上開辯
    護人所述固屬事實，惟觀諸偵(二)卷第71頁之以手機序號（
    IMEI）查詢之通聯紀錄可知：同時間確實有2 筆與上開紀錄
    相同由「0000000000號」撥打予「0000000000號」之紀錄，
    然其基地台之位置均在「台北縣林口鄉○○路200 號4 樓」
    ，並無可疑之處，應認辯護人所指之門號通聯紀錄將其中一
    基地台誤記為台北縣鶯歌鎮○○街之地址；且該時間之紀錄
    與本件案發時間已相距一日，與本件尚無直接關聯性，而本
    件案發前後相關之通聯紀錄並無錯誤之處，尚不足以此辯護
    人所指出之漏誤遽認全份通聯紀錄均不足採。又被告聲請再
    傳喚與伊及乙○○一同搬運舞台燈之證人甲○○，惟本院前
    經合法傳訊證人甲○○而未到庭，然被告聲請調查之待證事
    項及當日搬運舞台燈之經過，業據證人即最了解搬運原委及
    發起者之乙○○於本院結證明確，被告再聲請傳喚甲○○，
    本院認並無必要，爰予駁回，附此敘明。
  (七)綜上各節，互核以參，足認：被害人對其遭強盜之經過及所
    損失之財物指述歷歷，並堪採信；被告指紋留存於被害人住
    處遭破壞之鐵窗旁，係由外向內反抓，且非被告與乙○○搬
    運舞台燈時所留下，復足認定；被告住處中扣得被害人遭搶
    之2 張留有紙蝴蝶摺痕舊版百元紙鈔一節亦屬實在；被告之
    行動電話門號及手機通聯紀錄顯示其確曾於案發前後在林口
    、龜山一帶活動；及被告所辯各節多翻異其詞，前後矛盾，
    顯不足採；是，被告確有與不詳姓名年籍之另一成年男子破
    壞攀爬被害人住處2 樓鐵窗於夜間侵入其住宅後，對被害人
    施以強暴、脅迫之手段，迫其將財物交付及取其財物之加重
    強盜犯行，洵堪認定。
二、按「上訴人毀壞構成門扇之一部之電動鎖及喇叭鎖，係毀壞
　　門扇之行為，毀壞附加於門上之掛鎖，則屬毀壞安全設備，
  　因認上訴人所為，係犯刑法第321 條第1 項第2 款、第3 款
    之攜帶兇器毀壞門扇、安全設備竊盜罪。其毀壞門扇及安全
    設備之行為，乃係竊盜之加重要件行為，自無成立毀損罪之
    餘地。」（詳最高法院83年度台上字第3856號判決）；又「
    毀越門扇而入室行竊，其越入行為即屬侵入住宅，已結合於
　　所犯加重竊盜之罪質中，無更行構成侵入住宅罪之理　」（
  　詳最高法院27年上字第1887號判例）。次按窗戶係屬「安全
    設備」（45年台上字第1443號判例），而所謂夜間者，為日
    出前，日沒後，刑事訴訟法第100 條之3 第4 項定有明文；
    又刑法第321 條第1 項第3 款之攜帶兇器竊盜罪，所謂兇器
    ，其種類並無限制，凡客觀上足對人之生命、身體、安全構
    成威脅，具有危險性之器械均屬之，而攜帶兇器竊盜，祇須
    行竊時攜帶具有危險性之兇器為已足，並不以攜帶之初有行
    兇之意圖為必要，最高法院62年台上字第2489號判例亦可資
    參照，準此，被告丙○○雖於夜間侵入被害人丁○○住處，
    並以破壞鐵窗之方式進入，不另成立刑法侵入住宅及毀損罪
    。次查本件被告丙○○與不詳姓名年籍之另一成年男子共同
    持用之上開美工刀乙支，業據被害人指訴明確，係前端具有
    鋒利金屬刀片之物品，在客觀上顯足以對人之生命、身體構
    成危害，應屬兇器之一種。是核被告所為，係犯強盜罪而有
    刑法第321 條第1 項第1 、2 、3 款之情形，所為係犯刑法
    第330 條第1 項之意圖為自己不法之所有，攜帶兇器、毀越
    安全設備、於夜間侵入住宅，以強暴、脅迫至使不能抗拒，
    而使他人交付其物並取他人之物罪。被告丙○○等2 人在強
    盜場所，以非法方法剝奪被害人之行動自由，並以言語恐嚇
    被害人使其心生恐懼之行為，屬強盜犯行中強暴、脅迫使人
    不能抗拒之實施行為，不另論罪。被告與不詳姓名年籍之另
    一成年男子彼此間，就上開犯行有事前同謀計劃，並分擔實
    施犯行，自係共同正犯。被告等雖一次強盜被害人丁○○及
    其配偶楊吳寶蓮、其子之財物，惟參照最高法院58年度台上
    字第1854號判決意旨認「竊盜犯於夜間侵入人家，將多人所
    有財物一併竊去，究竟成立數個抑一個於夜間侵入住宅竊盜
    罪，應以竊犯是否知悉其所竊取者為多人所有財物為準，如
    其竊取者雖為多人所有財物，但並非竊犯所能知悉，則僅應
    成立一個於夜間侵入住宅竊盜罪，而不發生數罪問題。」，
    是被告丙○○等2 人應僅成立一強盜罪而不發生數罪問題，
    一併敘明。被告丙○○曾因侵占案件，經台灣板橋地方法院
    判處有期徒刑6 月確定，甫於92年4 月11日執行完畢，有臺
    灣高等法院刑案被告全國前案紀錄表1 份可佐，被告復於5
    年內，再犯有期徒刑以上之本罪，為累犯，應依刑法第47條
    之規定，加重其刑。爰審酌被告於其姊已因罹患癌症已命在
    旦夕，且時值農曆春節，竟生貪念而基於自己不法之所有意
    圖，與不詳姓名年籍之另一成年男子，共同攜帶兇器、毀越
    被害人住處鐵窗、於夜間侵入被害人住宅，以強暴、脅迫之
    方式，強盜被害人前揭財物，不僅對被害人財產、心理造成
    嚴重危害，且無視他人財產權利及危害社會安全，兼衡被告
    犯後仍飾詞圖辯，並無悔意，耗費司法資源，應予從重量處
    及檢察官求處9 年有期徒刑，尚屬適當等一切情狀，量處如
    主文所示之刑，以資儆懲。
三、被告與不詳姓名年籍之另一成年男子犯本案之罪時戴用之口
    罩2 個、連帽風衣2 件及美工刀1 把，均未扣案，且被告尚
    否認犯行，無從認定其所有權歸屬，復均非違禁物，為免執
    行茲生疑義，自不宜宣告沒收，併此敘明。
據上論斷，應依刑事訴訟法第299 條第1 項前段，刑法第28條、
第330條第1項、第47條，判決如主文。
本案經檢察官蔡孟利到庭執行職務。
中　　華　　民　　國　　94　　年　　6 　　月　　22　　日
                    刑事第一庭  審判長  法  官  曾淑華
                                        法  官  朱美璘
                                        法  官  楊晴翔
以上正本證明與原本無異。
如不服本判決，應於判決送達後10日內向本院提出上訴狀 (應附
繕本)， 上訴於臺灣高等法院。
                                        書記官  劉晨輝
中　　華　　民　　國　　94　　年　　6 　　月　　27　　日
附錄法條：
刑法第三百三十條中華民國刑法第三百三十條犯強盜罪而有第三
百二十一條第一項各款情形之一者，處七年以上有期徒刑。
前項之未遂犯罰之。
刑法第三百二十一條犯竊盜罪而有左列情形之一者，處六月以上
、五年以下有期徒刑：
一  於夜間侵入住宅或有人居住之建築物、船艦或隱匿其內而犯
    之者。
二  毀越門扇、牆垣或其他安全設備而犯之者。
三  攜帶兇器而犯之者。
四  結夥三人以上而犯之者。
五  乘火災、水災或其他災害之際而犯之者。
六  在車站或埠頭而犯之者。
前項之未遂犯罰之。
